臺灣高雄地方法院刑事判決　　　　　　　94年度易字第1543號
公　訴　人　臺灣高雄地方法院檢察署檢察官
被　　　告　甲○○
上列被告因竊盜案件，經檢察官提起公訴（94年度偵字第18258
號），本院改依簡式審判程序審理，判決如下：
    主  文
甲○○連續竊盜，累犯，處有期徒刑壹年貳月，並於刑之執行前
，令入勞動場所強制工作年。
    事  實
一、甲○○素行不佳，有多次竊盜前科，其中曾於：（一）民國
    86年間因犯竊盜罪，經本院於86年5月16日以86年度易字第
    2482號案件判處有期徒刑4月，並於86年6月24日判決確定，
    於86年12月11執行完畢；（二）於87年間又犯竊盜罪，經本
    院於87年3月27日以87年度易字1380號案件判處有期徒刑1
    年4月，於87年4月25日判決確定，而於88年5月19日執行完
    畢；（三）復於88年間因犯竊盜罪，經本院以88年度易字第
    3552號判處有期徒刑8月，又經臺灣高等法院高雄分院於88
    年11月18日以88年度上易字第1877號判決駁回被告上訴確定
    ，甫於89年10月22日執行完畢；（四）再於90年間因犯竊盜
    罪，經本院以90年度易字第3802號案件判處有期徒刑1年6月
    ，復經臺灣高等法院高雄分院於91年5月28日以91年度易字
    第597號判決駁回被告上訴確定；（五）並於91年間因犯竊
    盜罪，再經本院於91年12月31日，以91年度易字第2248號案
    件判處有期徒刑1年，於92年2月26日判決確定。甲○○所犯
    上揭（四）及（五）二罪經檢察官聲請本院以92年度聲字第
    913號裁定應執行有期徒刑2年4月確定後，於93年12月7日假
    釋出獄，甫於94年2月1日縮短刑期執行完畢。詎甲○○猶不
    思悔改，竟基於意圖為自己不法所有之概括犯意，先於94年
    8月20日上午11時39分許，在高雄市○○○路12號前，以徒手
    扳開乙○○所騎用車牌號碼XYK- 281號機車之坐墊，並自坐
    墊下方置物箱內，竊取乙○○持有如附表一所示之物，得手
    後因發現並無現金而將竊得物品丟棄。甲○○復於同年月25
    日晚間6時20分許，在高雄市○○○路與復興三路口，亦以
    上開方式自李玟瑛所騎用車牌號碼ZGY-551號機車置物箱內
    ，竊取李玟瑛所有內含如附表二所示物品之女用手提袋一只
    ，於甫得手之際，即為埋伏員警當場查獲。
二、案經高雄市政府警察局新興分局報告臺灣高雄地方法院檢察
    署檢察官偵查起訴。
    理  由
一、本件被告甲○○所犯為死刑、無期徒刑或最輕本刑為三年以
    上有期徒刑以外之罪，其於準備程序中就被訴事實為有罪之
    陳述，經法官告知簡式審判程序之旨，並聽取公訴人之意見
    後，依刑事訴訟法第273條之1第1項規定，裁定由受命法官
    獨任進行簡式審判程序，合先敘明。
二、上揭犯罪事實，業據被告甲○○於警、偵訊及及本院審理時
    均坦承不諱，核與告訴人即被害人乙○○及被害人李玟瑛於
    警詢指述情節相符，並有高雄市政府警察局新興分局中山路
    派出所搜索扣押筆錄、扣押物品目錄表、被害人李玟瑛贓物
    認領保管單一紙、被告甲○○自車牌號碼ZGY-551號之輕型
    機車置物箱內所竊得之物品照片1張、監視器光碟一片及照
    片2張在卷可稽，足認被告自白與事實相符，本件事證明確
    ，被告犯行堪以認定。
二、核被告甲○○所為，係犯刑法第320條第1項之竊盜罪。被告
    先後二次竊盜行為，時間緊接，犯罪構成要件相同，顯係基
    於概括犯意反覆為之，為連續犯，應依刑法第56條之規定論
    以一罪，並加重其刑。又被告曾於90年間再因犯竊盜罪，經
    本院以90年度易字第3802號案件判處有期徒刑1年6月，經臺
    灣高等法院高雄分院於91年5月28日以91年度易字第597號判
    決駁回被告上訴確定；復於91年間因犯竊盜罪，再經本院於
    以91年度易字第2248號案件判處有期徒刑1年，而於92年2月
    26日判決確定。被告所犯上揭二罪經本院以92年度聲字第91
    3號裁定應執行有期徒刑2年4月確定，甫於94年2月1日因縮
    短刑期執行完畢，此有臺灣高等法院被告全國前案紀錄表1
    份在卷可按，其於5年內再犯本件有期徒刑以上刑之竊盜罪
    ，為累犯，應依刑法第47條規定加重其刑，並應依刑法第70
    條規定，就其上開連續竊盜之犯行，遞加重之。爰審酌被告
    自75年起至91年間，多次因竊盜犯行，縱經法院多次判決確
    定執行完畢後，仍不知收斂，每於執行完畢後，即再犯竊盜
    罪，素行不佳，竟仍不知悔悟，再為本件2次竊盜犯行，顯
    見各該判決科刑並未使被告知所警惕，惟犯後坦承犯行，及
    參以其犯罪之動機、目的、手段、情節等一切情狀，量處如
    主文所示之刑，以資懲儆。
三、按「18歲以上之竊盜犯、贓物犯，有下列情形之一者，得於
    刑之執行前，令入勞動場所強制工作：一、有犯罪之習慣者
    。二、以犯竊盜罪或贓物罪為常業者。」，竊盜犯贓物犯保
    安處分條例第3條第1項定有明文；次按強制工作之立法目的
    ，乃旨在對嚴重性職業犯罪及欠缺正確工作觀念或無正常工
    作因而犯罪者，強制其從事勞動，並學習一技之長及正確之
    謀生觀念，祈使其日後重返社會時得以適應。經查被告甲○
    ○係18歲以上之人，曾於：（一）86年間因犯竊盜罪，經本
    院於86年5月16日以86年度易字第2482號案件判處有期徒刑4
    月，並於86年6月24日判決確定，於86年12月11執行完畢；
    （二）於87年間又犯竊盜罪，經本院於87年3月27日以87年
    度易字1380號案件判處有期徒刑1年4月，於87年4月25日確
    定，而於88年5月19日執行完畢；（三）復於88年間因犯竊
    盜罪，經本院以88年度易字第3552號判處有期徒刑8月，經
    臺灣高等法院高雄分院於88年11 月18日以88年度上易字第
    1877號判決駁回被告上訴確定，甫於89年10月22日執行完畢
    ；（四）於90年間再因犯竊盜罪，經本院以90年度易字第
    3802號案件判處有期徒刑1年6月，經臺灣高等法院高雄分院
    於91年5 月28日以91年度易字第597號判決駁回被告上訴確
    定；（五）並於91年間復因犯竊盜罪，再經本院於91年12月
    31日，以91年度易字第2248號案件判處有期徒刑1年，於92
    年2月26日確定。被告所犯上揭（四）及（五）二罪經檢察
    官聲請本院以92年度聲字第913 號裁定應執行有期徒刑2年4
    月確定，甲○○於93年12 月7日假釋出獄後，甫於94年2月1
    日縮短刑期執行完畢，此有臺灣高等法院被告全國前案紀錄
    表1 份在卷可按。爰審酌被告多次因犯竊盜罪經法院判決確
    定，且其經執行完畢後均未滿一年即再犯竊盜罪，顯有竊盜
    之習慣，僅藉徒刑之執行尚難以矯正其竊盜之惡習，為達教
    化與矯治之目的，實有強制其從事勞動，學習一技之長及正
    確謀生觀念之必要，使其日後重返社會，能適應社會生活，
    爰於宣告被告竊盜罪刑時，併依竊盜犯贓物犯保安處分條例
    第3 條第1 項第1 款之規定，諭知其於刑之執行前，令入勞
    動場所強制工作3 年，以期矯正犯罪習慣。
據上論斷，應依刑事訴訟法第273條之1第1項、第284條之1、第
299條第1項前段，刑法第56條、第320條第1項、第47條，罰金罰
鍰提高標準條例第1條前段，竊盜犯贓物犯保安處分條例第3條第
1項第1款、第4條、第5條第一項前段，判決如主文。
本案經檢察官丙○○到庭執行職務。
中　　華　　民　　國　　94　　年　　9　　月　　23　　日
                  刑事第九庭  法　官  王啟明
以上正本證明與原本無異。
如不服本判決，應於收受送達後10日內向本院提出上訴書狀。
中　　華　　民　　國　　94　　年　　9　　月　　23　　日
　　　　　　　　　　　　　　  書記官  陳心儀
附錄所犯法條：
中華民國刑法第320條第1項：
意圖為自己或第三人不法之所有，而竊取他人之動產者，為竊盜
罪，處5年以下有期徒刑、拘役或500元以下罰金。
附表一：被告自車牌號碼XYK-281機車置物箱內所竊取財物
┌──┬────────┬───┬──────────┐
│編號│物　品　名　稱  │數  量│備            註    │
├──┼────────┼───┼──────────┤
│一  │彰化銀行空白支票│30張  │                    │
├──┼────────┼───┼──────────┤
│二  │存摺            │2本   │彰化銀行及建華銀行各│
│    │                │      │一本                │
├──┼────────┼───┼──────────┤
│三  │印鑑            │3枚   │乙○○2枚，張家豪1枚│
├──┼────────┼───┼──────────┤
│四  │提款卡          │5枚   │彰化銀行、臺灣銀行、│
│    │                │      │中國信託各一枚、土地│
│    │                │      │銀行2枚             │
├──┼────────┼───┼──────────┤
│五  │信用卡          │8枚   │建華銀行1枚、國泰銀 │
│    │                │      │行及聯邦銀行各2枚、 │
│    │                │      │台新銀行3枚         │
├──┼────────┼───┼──────────┤
│六  │國民身分證      │2枚   │乙○○及張家豪各1枚 │
├──┼────────┼───┼──────────┤
│七  │汽車駕駛執照    │2枚   │乙○○及張家豪各1枚 │
├──┼────────┼───┼──────────┤
│八  │重型機車駕駛執照│1枚   │張家豪所有          │
├──┼────────┼───┼──────────┤
│九  │全民健康保險卡  │3枚   │乙○○、張家豪及張沛│
│    │                │      │誼各一枚            │
├──┼────────┼───┼──────────┤
│十  │銀色手機        │1支   │三星牌T108型，價值約│
│    │                │      │新台幣 (下同)18000元│
└──┴────────┴───┴──────────┘
附表二：被告自車牌號碼ZGY-551機車置物箱內所竊取財物
┌──┬────────┬───┬──────────┐
│編號│物　品　名　稱  │數  量│備            註    │
├──┼────────┼───┼──────────┤
│一  │現金            │1532元│                    │
├──┼────────┼───┼──────────┤
│二  │金融卡          │2枚   │郵局及中國農民銀行各│
│    │                │      │1枚                 │
├──┼────────┼───┼──────────┤
│三  │駕駛執照        │1枚   │李玻瑛所有          │
├──┼────────┼───┼──────────┤
│四  │大統百貨公司禮券│4張   │面額價值共計1600元  │
├──┼────────┼───┼──────────┤
│五  │銀色手機        │1支   │BENQ牌，序號:0000000│
│    │                │      │00000000號          │
└──┴────────┴───┴──────────┘
